【裁判字號】    90,聲再,217
【裁判日期】    901031
【裁判案由】    詐欺
【裁判全文】
臺灣高等法院臺南分院刑事裁定            九十年度聲再字第二一七號  Ａ
      再審聲請人
      即受判決人  甲  ○  ○
右列聲請人因詐欺案件，對於本院八十八年度上易字第七七九號中華民國九十年六月
八日確定判決（臺灣雲林地方法院八十八年度易字第八一號、臺灣雲林地方法院檢察
署八十七年度偵字第二七○四號）聲請再審，本院裁定如左：
      主      文
再審之聲請駁回。
      理      由
一、本件聲請人之聲請意旨，詳如附件刑事再審聲請狀所載。
二、按刑事訴訟法第四百二十條第一項規定：「有罪之判決確定後，有左列情形之一
    者，為受判決人之利益，得聲請再審：
    第一款：原判決所憑之證物已證明其為偽造或變造者。
    第二款：原判決所憑之證言、鑑定或通譯已證明其為虛偽者。
    第三款：受有罪判決之人，已證明其係被誣告者。
    第四款：原判決所憑之通常法院或特別法院之裁判已經確定裁判變更者。
    第五款：參與原判決或前審判決或參與偵查或起訴之檢察官，因該案件犯職務上
            之罪已經證明者或因該案件違法失職已受懲戒處分，足以影響原判決者
            。
    第六款：因發現確實之新證據，足認受有罪判決之人應受無罪、免刑或輕於原判
            決所認罪名之判決者。」
    該條第二項規定：「前項第一款至第三款及第五款情形之證明，以經判決確定或
    其刑事訴訟不能開始或續行非因證據不足者為限，得聲請再審。」
三、經查：
  (1)本件聲請人甲○○以為受判決人之利益，聲請再審理由中主張原確定判決關於認
    定聲請人抽換鑽心試體之事實，執而推論聲請人有本件詐欺不法意圖及詐術行為
    部分，其認定犯罪事實與所採用之證據顯屬不符；且所採用之証據亦與卷附資料
    不符；對於案內與待證事實具有重要關係之證據，依法應於審判期日調查而未予
    調查；且有判決理由不備或理由矛盾等情形，而有判決違背法令或違背經驗法則
    之違法云云。然証據如何取捨、其取捨縱有違背經驗法則或論理法則，而有「判
    決違背法令」之情形，並非刑事訴訟法第四百二十條第一款至第六款所規定，得
    據以提起聲請再審之理由。聲請人以原判決違背法令為由，聲請本件再審，顯與
    刑事訴訟法第四百二十條第一項各款之要件不符。
  (2)本件聲請人復主張證人丁仁傑、呂秋儀、盛炳淞及葛邦義未依政府採購法施行細
    則第九十六條第一項第八款及第九十一條第一項第一、二款之規定，保留該試體
    ，於事隔半月之後，始憑記憶製作紀錄…等，且其等之證述內容前後矛盾，顯係
    偽證云云。惟證人丁仁傑、呂秋儀、盛炳淞及葛邦義等人始終未因於原確定判決
    案件中為證人而另經判決偽證罪確定。雖聲請人曾向法務部檢舉丁仁傑、呂秋儀
    、盛炳淞及葛邦義有公務人員妨害職務上掌管之文書物品罪，惟經法務部函復聲
    請人之書函中指出：丁仁傑、呂秋儀、盛炳淞及葛邦義並無其所述任意毀棄試體
    之情事，且證人之陳述有部分前後不符，或相互間有所岐異時，究竟何者為可採
    ，法院仍得本其自由心證予以斟酌，非謂一有不符或矛盾，即應認其全部均為不
    可採信，：：其基本事實之陳述，若果與真實性無礙時，則仍非不得予以採信（
    最高法院七十四年台上字第一五九九號判例參照）。是證人丁仁傑、呂秋儀、盛
    炳淞及葛邦義證述其等如何發現被告（即聲請人）甲○○交付試體之厚度及外觀
    與其先前鑽取者有異，且發現甲○○已在水桶中暗藏數個不明試體，而要求重新
    鑽取等情，乃就聲請人詐欺犯罪基本事實之陳述，雖其等是否有保存該試體一事
    ，前後說詞不一，惟原確定判決仍得本其自由心證予以斟酌，並非其等之證言全
    部均不可採信。另亦無證據證明丁仁傑、呂秋儀、盛炳淞及葛邦義等人有涉嫌偽
    證罪之刑事訴訟不能開始或續行並非因證據不足之情形，自不能援引刑事訴訟法
    第四百二十條第一項第二款及第二項之規定聲請再審，是其提起本件再審之聲請
    ，顯與刑事訴訟法第四百二十條之規定不合。
  (3)綜上所述，聲請人所舉之再審事由，並不符合刑事訴訟法第四百二十條聲請再審
    要件。本件再審之聲請，為無理由，應予駁回。
四、據上論斷，應依刑事訴訟法第四百三十四條第一項，裁定如主文。
中    華    民    國      九十      年      十        月      三十一    日
                                  臺灣高等法院臺南分院刑事第一庭
                                      審判長法官  鄭    文    肅
                                            法官  王    浦    傑
                                            法官  黃    三    哲
右正本證明與原本無異。
不得抗告。
                                      法院書記官  陳    淑    貞
中    華    民    國      九十      年      十一      月        一      日


司法院資訊處製作；財團法人民間司法改革基金會備份。
